臺灣臺東地方法院刑事裁定　
111年度聲字第134號
聲明異議人 
即  受刑人  蘇正福



上列聲明異議人即受刑人因竊盜等案件，對於臺灣臺東地方檢察
署檢察官執行之指揮(110年度執沒字第297號)聲明異議，本院裁
定如下：
    主  文
聲明異議駁回。
    理  由
一、聲明異議意旨略以：聲明異議人即受刑人（下稱受刑人）蘇
    正福因臺灣臺東地方檢察署（下稱臺東地檢署）110年度執
    沒字第297號執行沒收犯罪所得之處分不服。蓋本院110年度
    原交易字第58號判決雖就未扣案之犬1隻宣告沒收，然受刑
    人於該案遭警逮捕時，既已向承辦員警告知該犬隻係置於其
    友人玉里之住處，且受刑人亦有意願歸還被害人該犬隻，也
    願意與被害人調解，爰請求撤銷本案追徵新臺幣(下同)5萬
    元之沒收處分等語。
二、按受刑人或其法定代理人或配偶以檢察官執行之指揮為不當
    者，得向諭知該裁判之法院聲明異議，刑事訴訟法第484條
    固定有明文。惟判決確定後即生效力，檢察官如依確定判決
    內容為指揮執行，自難指檢察官執行之指揮為違法或其執行
    方法不當（最高法院100年度台抗字第936裁定意旨參照）。
    又刑罰執行，由檢察官依指揮書附具之裁判書為之，刑事訴
    訟法第457條第1項、第458條規定至明。從而檢察官依確定
    判決指揮執行，即無執行之指揮違法或其執行方法不當之可
    言，至於原確定判決，是否有認定事實錯誤或違背法令之不
    當，應循再審或非常上訴程序以資救濟，尚無對之聲明異議
    之餘地（最高法院108年度台抗字第206號、107年度台抗字
    第982號裁定意旨參照）。
三、經查：
(一)受刑人前因竊盜案件，經本院於民國110年9月2日電詢失竊
    隻犬隻是否已發還被害人，經被害人表示以：馬蘭派出所有
    告知伊抓到受刑人，也曾帶著受刑人去玉里找過，但都找不
    到，伊自己也去過3次，但都一無所獲等語，經本院於110年
    9月16日以110年度原交易字第58號就犯罪事實一㈠部分判處
    有期徒刑3月，並就該未扣案之犬隻1隻沒收確定，有上開判
    決在卷可憑。
(二)嗣臺東地檢署檢察官依上開確定判決以110年度執沒字第297
    號處分執行沒收、追徵，經臺東地檢署詢問被害人回覆以：
    雖受刑人向警方表示該犬隻係置於玉里，惟伊多次至該位置
    均查獲未果等語，故認臺灣犬部分依被害人於警詢筆錄中所
    載臺灣犬約價值5萬元，仍須追徵5萬元，此有臺灣臺東地方
    檢察署刑事執行案件執行單在卷可考。而臺東地檢署復於11
    1年3月15日以東檢熙丙110執沒297字第1119003403號函，函
    請法務部○○○○○○○，就保管受刑人之保管金、勞作金，於5萬
    元之範圍內，酌留受刑人每月在監生活所需金額3,000元後
    ，餘款匯送該署執行沒收等情，有上開臺東地檢署函文附卷
    可參，是此部分之事實，均已明確。
(三)準此，臺東地檢署檢察官依上開確定判決為指揮執行，依前
    揭二、所述之裁定意旨，難認有何違法或有何執行方法不當
    之情，受刑人固指稱其於該案遭警逮捕時，既已向承辦員警
    告知該犬隻係置於其友人住處，且亦願意歸還被害人，可認
    該犬隻已歸還被害人等語，並主張請求再行調查，然經本院
    審酌卷內全部事證後，被害人確實始終並未尋獲該犬隻，審
    酌受刑人上開主張無非是對於上開確定判決所載沒收部分有
    所指摘，而非屬對執行檢察官就本案之執行指揮具體指摘有
    何違法或不當之處，此部分並非得以循聲明異議程序請求救
    濟者。從而，受刑人以前揭理由指摘檢察官執行指揮不當，
    聲明異議，為無理由，應予駁回。　　　　　　　　
四、綜上所述，本案檢察官依確定判決執行沒收、追徵程序，於
    法有據，並無執行指揮不當之處。受刑人對上開執行命令聲
    明異議，為無理由，應予駁回。
據上論斷，應依刑事訴訟法第486條，裁定如主文。
中　　華　　民　　國　　111 　年　　4 　　月　　22　　日
                  刑事第一庭    法　官　施伊玶
以上正本證明與原本無異。
如不服本裁定，應於裁定送達後5日內向本院提出抗告狀（須附
繕本）。
「切勿逕送上級法院」　　　　　　　　　　　 
　　　　　　　　　　　          書記官  劉嘉綸
中　　華　　民　　國　　111 　年　　4 　　月　　22　　日